臺灣高等法院臺中分院刑事附帶民事訴訟判決　　　　九十四年度附民字第一四號
　　原　　　告　乙○○
　　被　　　告　甲○○
右列被告因竊盜案件（九十四年度上易字第四四三號），原告提起附帶民事訴訟，請
求損害賠償，本院判決如左：
    主  文
原告之訴駁回。
    事  實
一、原告部分：
  (一)聲明：被告應給付原告新臺幣（下同）三十萬元。
  (二)事實上陳述略稱：被告甲○○與陳金榮共同意圖為自己不法之所有，於夜間破壞
    門窗後侵入原告之農具倉庫，除盜取置放於隱密處之車輛鑰匙用以偷竊ＬＸ─八
    八九五號貨車（該貨車已領回）外，更將原告倉庫內購置用以種植火龍果之工具
    一組、鏟子一支、電動鑽地機二支、木匠裝潢用之電動打針機四支、電焊機一台
    、切鐵機一台、磨鐵機二台、鑽鐵機一台、電唱機二台、喇叭二座等物搜括一空
    ，上開倉庫內之物，除已領回之貨車外價值合計約三十萬元，爰依侵權行為法律
    關係請求賠償，並求為判決如訴之聲明。
  (三)證據：援用刑事訴訟之證據。
二、被告部分：
  (一)聲明：駁回原告之訴。
  (二)陳述：否認有原告所主張之犯行。
  (三)證據：援用刑事訴訟之證據。
    理  由
一、按因犯罪而受損害之人，於刑事訴訟程序得附帶提起民事訴訟，對於被告及依民
    法負賠償責任之人，請求回復其損害，刑事訴訟法第四百八十七條第一項定有明
    文。又法院認為原告之訴無理由者，應以判決駁回之，同法第五百零二條第一項
    亦有明定。再因犯罪而受損害之人，於刑事訴訟程序固得附帶提起民事訴訟，對
    於被告請求回復其損害，但其請求回復之損害，以被訴犯罪事實所生之損害為限
    ，否則縱令得依其他事由，提起民事訴訟，亦不得於刑事訴訟程序附帶為此請求
    （參照最高法院六十年台上字第六三三號判例要旨）。
二、本件被告甲○○被訴竊盜案件，經原審法院判處罪刑，檢察官依據原告即告訴人
    乙○○請求上訴，本院認檢察官上訴所指被告涉犯加重竊盜罪嫌部分尚屬不能證
    明，業經判決上訴駁回在案，有本院刑事判決可稽。依前開規定及判例要旨所示
    ，繫屬本院之本件竊盜案件既與原告所指被害之事實不一致，且本件就原告被害
    之事實所搜獲者，僅ＬＸ─八八九五號貨車一部，而該部貨車又業已為原告所領
    回，其餘原告所失之種植火龍果工具一組、鏟子一支、電動鑽地機二支、木匠裝
    潢用之電動打針機四支、電焊機一台、切鐵機一台、磨鐵機二台、鑽鐵機一台、
    電唱機二台、喇叭二座等物件，既未能證明係被告竊取，容或先前尚有他人入內
    竊盜所致，該部分物件原告既不能舉證證明亦係被告所竊取，自無從對被告為損
    害賠償之請求。從而原告主張被告甲○○，應就原告所失之上開物件負侵權行為
    損害賠償責任而給付原告三十萬元，即為無理由，應予駁回。
三、據上論斷，應依刑事訴訟法第五百零二條第一項，判決如主文。
中      華      民      國    九十四    年      五      月    三十一    日
                                  臺灣高等法院臺中分院刑事第九庭
                                        審判長法  官  陳  筱  珮
                                              法  官  趙  春  碧
                                              法  官  張  國  忠
右正本證明與原本無異。
不得上訴。
                                              書記官  林  玉  惠
中        華        民        國    九十四    年    六    月    一      日
                                                                        Ｉ
